【裁判字號】    91,訴,884
【裁判日期】    920108
【裁判案由】    損害賠償
【裁判全文】
臺灣嘉義地方法院民事判決  九十一年度訴字第八八四號
    原      告  乙○○
    被      告  甲○○
右列當事人間請求損害賠償事件，本院判決如左：
    主      文
被告應給付原告新台幣（下同）陸仟元，以及從民國九十一年九月二十四日開始，直
到清償日為止，按年息百分之五計算的利息。
原告所提其餘訴訟應駁回。
本案訴訟費用由原告負擔十分之九，被告負擔十分之一。
    事實及理由
壹、原告主張：
  一、被告在民國九十一年八月二十一日上午十一點左右，與吳素倩找原告商談拆除
      招牌，雙方一言不和，發生肢體衝突，被告持滑板車毆打原告，造成原告胸部
      挫傷，於是，原告根據侵權行為法律關係，起訴請求被告給付八十五萬元精神
      慰撫金及十五萬元減少勞動能力的損失。
  二、提出臺灣嘉義地方法院檢察署檢察官聲請簡易判決處刑書、診斷證明書及嘉義
      市鐵工業職業工會函文各一份，作為證明。
貳、被告抗辯：被告承認毆打原告，但表示是原告先動手，而請求駁回原告訴訟。
參、本院判斷：
  一、程序方面：原告本來請求被告給付懲罰性賠償一百萬元，經本院行使闡明權後
      ，在九十一年十二月二十四日，原告縮減請求為精神慰撫金八十萬元，減少勞
      動能力損失十五萬元，共計九十五萬元，依照民事訴訟法第二五五條第一項第
      三款規定：「訴狀送達後，原告不得將原訴變更或追加他訴。但有下列各款情
      形之一者，不在此限３、擴張或減縮應受判決事項之聲明者」，原告縮減聲明
      ，符合法律規定，可以准許。
  二、在九十一年八月二十一日上午十一點，原告與被告互毆一事，雙方均未爭執，
      並有本院九十一年度簡字第一０一三號刑事判決及臺灣嘉義地方法院檢察署檢
      察官聲請簡易判決處刑書各一份附卷證明，因此，原告的主張可以認定真實而
      被本院採信。依照民法第一八四條第一項前段規定：「因故意或過失，不法侵
      害他人之權利者，負損害賠償責任」，被告應負侵權行為損害賠償責任。
  三、原告請求被告賠償九十五萬元，依照民法第一九三條、第一九五條規定（請看
      附錄法條），原告的請求符合法律規定，但其請求是否合理、必要？本院分別
      說明如下：
    （一）減少勞動能力損失十五萬元部分：
      雖然原告提出嘉義市鐵工業職業工會函文，用以證明原告每月投保金額為一萬
      九千二百元，但原告承認做臨時工，收入不穩定，並且，根據原告提出的財團
      法人聖馬爾定醫院診斷證明書，原告遭被告毆打，所造成的傷害只有胸痛，對
      其身體並未造成重大而難以預見的影響，不致減少原告的勞動能力，原告只有
      提出診斷證明書，不能證明原告因被告毆傷而減少勞動能力，故原告請求被告
      賠償十五萬元，沒有證據可以證明，原告的請求不能成立，不應准許。
    （二）精神慰撫金八十萬元部分：原告遭被告毆傷，導致胸部挫傷疼痛，有上述
      診斷證明  書附卷證明，被告無意見，可以採信。
      原告所受的傷害輕微，對原告的身體未造成重大影響，原告因此所造成的精神
      痛苦不大。故本院審酌；原告二專肄業，離婚並育有一子，每月收入不固定，
      並無存款及不動產，被告國中畢業，目前單身，沒有存款及不動產，收入不穩
      定，除雙方以上經濟狀況，本院另再參酌雙方身分地位、家庭情況等其他一切
      情形，而認為六千元慰撫金，可以撫平原告所受的精神痛苦，因此，原告請求
      被告賠償八十五萬元慰撫金，只有六千元可以准許，超過請求的部分，則應駁
      回。
  四、綜上所述，原告根據侵權行為法律關係，起訴請求被告給付九十五萬元，在六
      千元範圍內可以准許，超過此一範圍的部分，不具有法律上理由，應該駁回。
肆、訴訟費用負擔的依據：依民事訴訟法第七十九條但書，判決如主文。
中      華      民      國      九十二    年      一    月      八      日
                                  臺灣嘉義地方法院民事第二庭
                                      法  官  甘  大  空
右為正本係照原本作成
如對本判決上訴應於送達後二十日內向本院提出上訴狀
中      華      民      國      九十二    年      一    月      八      日
                                      書記官  陳  麗  雅
~F0~
~T40~
附錄法條：
民法第一九三條第一項：「不法侵害他人之身體或健康者，對於被害人因此喪失或減
少勞動能力或增加生活上之需要時，應負損害賠償責任。」
民法第一九五條第一項：「不法侵害他人之身體、健康、名譽、自由、信用、隱私、
貞操，或不法侵害其他人格法益而情節重大者，被害人雖非財產上之損害，亦得請求
賠償相當之金額。其名譽被侵害者，並得請求回復名譽之適當處分。」


司法院資訊處製作；財團法人民間司法改革基金會備份。
